# 自己公司申请的专利权的成本的确认

提问人：chasedream007 时间：2012-04-21 19:34:54
陈版主，从外面购买的专利权或者受让的商标确认为无形资产时是比较好计量的，直接按支付的价款来计量。 但自己公司申请的专利权、或者申请的商标权是否可以确认为无形资产？如果可以，如何计量？ 比如说自己公司设计的商标，感觉不好计量呢。谢谢。

回答人：chenyiwei
自行研究开发形成的技术类无形资产，其成本按无形资产准则中关于自行研究开发支出会计处理的相关规定确定，主要是合理区分研究阶段和开发阶段，以及合理确定资本化的开始时点。 根据《企业会计准则第 6 号——无形资产》第十一条规定：企业自创商誉以及内部产生的品牌、报刊名等，不应确认为无形资产。